【裁判字號】    92,上易,1145
【裁判日期】    920729
【裁判案由】    詐欺
【裁判全文】
臺灣高等法院臺中分院刑事判決                  九十二年度上易字第一一四五號
    上  訴  人  臺灣台中地方法院檢察署檢察官
    被      告  甲○○原名丘.
右上訴人因詐欺案件，不服臺灣台中地方法院九十二年度易字第八六三號中華民國九
十二年五月十四日第一審判決（起訴案號：臺灣台中地方法院檢察署九十一年度偵字
第二二○三四號），提起上訴，本院判決如左：
      主  文
上訴駁回。
      理  由
一、本案經本院審理結果，認被告甲○○被訴詐欺犯行係屬不能證明，其證據及理由
    ，業據第一審判決書理由欄記載甚詳，爰引用之（如附件）。原審以不能證明被
    告犯罪，而依刑事訴訟法第三百零一條第一項規定，諭知無罪之判決，經核認事
    用法，並無不合，檢察官上訴意旨雖猶謂「被告於偵查中自承與告訴人公司第一
    次往來金額較大，正好公司當時週轉困難云云，則被告既已週轉困難，何不繼續
    向原舊有原料商進貨，而向告訴人公司第一次購買原料，且已週轉困難，已無法
    支付貨款，仍購買貨物，消極隱瞞公司財務窘境，使告訴人陷於錯誤與之交易，
    亦有間接故意之詐欺犯行，再被告購入原料後，未依一般商業習慣於當月雙方即
    結帳給付現金或即期支票，竟借故拖延三個月，經告訴人屢次催討，始於半年內
    陸償還新臺幣十二萬餘元，僅約貨款之三分之一，且於調解後亦於九十二年三月
    一日至五月一日，僅各償還三千元，可證明被告於購貨之初，已欠債累累，無法
    償還欠款，被告亦有不確定之詐欺故意。」云云，然經訊之被告甲○○供承「中
    永欣公司因經朋友介紹告訴人出售之原料較便宜，且當時有標到承包政府印刷之
    工作，所以向告訴人訂購原料，並非其他廠商不願意再出售原料，而後公司因經
    濟不景氣，事後經營不善，資金調度出現問題，才無法如期償還欠款，但除償還
    欠款十二萬餘元外，並於九十二年一月間本案偵查中即與告訴人達成調解，按月
    分期償還欠款。」等語，質之告訴人代理人乙○○亦不否認上情，且亦供稱「當
    時係約定被告於購貨第三個月付款，因屆期未付款，才停止出貨，但被告後來有
    先將第二個月之貨款十二萬多元先付清，第一個月出貨貨款二十多萬元，被告有
    先交付本票到期未付，才於偵查中經調解成立，分期償還欠款，目前均有按期付
    款，被告目前仍有繼續經營該公司等情」，足見被告向告訴人購貨係約定第三個
    月，始支付貨款，其後已先將部分貨款十二萬餘元，先予付清，其餘部分亦積極
    與告訴人成立調解分期償還欠款，本件尚難認被告於購物之初，即有訛詐告訴人
    出售原料之不法意圖，被告所辯其係事後資金調度出現問題，始無法一次償還欠
    款云云，尚堪採信，本件難認被告有詐欺之犯行，公訴人認應就被告予以論罪科
    刑，而指摘原判決不當，為無理由，應予駁回。
二、據上論斷，應依刑事訴訟法第三百七十三條、第三百六十八條，判決如主文。
本案經檢察官蔡振修到庭執行職務。
中      華      民      國      九十二      年      七    月  二十九    日
                                   臺灣高等法院臺中分院刑事第四庭
                                         審判長法  官  洪  耀  宗
                                               法  官  劉  登  俊
                                               法  官  蕭  錦  鍾
右正本證明與原本無異。
不得上訴。
                                               書記官蘇  昭  文
中      華      民      國    九十二     年      七       月   二十九   日
                                                                        Ａ


司法院資訊處製作；財團法人民間司法改革基金會備份。
